bg-BG: Железария > Инструменти > Инструменти за боядисване > Цедки за боя: Конусни цедки; Цедки тип „тиган“
fi: Rakentaminen > Työkalut > Maalaustyökalut > Maalisiivilät: Kartiosiivilät; Pannusiivilät
pt-BR: Ferragens > Ferramentas > Ferramentas para pintura > Coadores de tinta: Peneiras de cone; Peneiras de metal
cs: Kutilství a řemeslo > Nářadí a nástroje > Malířské nástroje > Malířská sítka: Sítka na barvu; Filtrační sítka
ja: DIY用品 > 工具 > 塗装用品 > ペイントストレーナー: コーンストレーナー; パンストレーナー
lt-LT: Techninė įranga > Įrankiai > Dažymo įrankiai > Dažų koštuvai: Kūginiai koštuvai; Plokšti koštuvai
en: Hardware > Tools > Paint Tools > Paint Strainers: Cone Strainers; Pan Strainers
tr: Hırdavat > Aletler > Boya Aletleri > Boya Süzgeçleri: Koni Süzgeçler; Tava Süzgeçler
zh-CN: 五金/硬件 > 工具 > 涂刷工具 > 滤漆筛: 锥形过滤器; 盘形过滤器
de: Heimwerkerbedarf > Werkzeuge > Malerwerkzeug > Farbsiebe: Lacksiebe; Pfannensiebe
hr-HR: Željezarija > Alati > Alati za bojanje > Cjedila za boju: Konusna cjedila; Ravna cjedila
zh-TW: 硬體 > 工具 > 油漆工具 > 濾漆篩: 錐形篩; 平底篩
es: Bricolaje > Herramientas > Herramientas de pintura > Coladores de pintura: Coladores de cono; Coladores de sartén
sv: Metallprodukter > Verktyg > Målarverktyg > Färgsilar: Konsilar; Pannsilar
nl: Bouwmaterialen > Gereedschap > Verfbenodigdheden > Verfzeven: Kegelzeven; Pannenzeven
vi: Phần cứng > Công cụ > Dụng cụ sơn > Lưới lọc sơn: Phễu lọc sơn; Chảo lọc sơn
pt-PT: Equipamento > Ferramentas > Ferramentas de pintura > Filtros de pintura: Filtros em cone; Filtros planos
fr: Quincaillerie > Outils > Outils de peinture > Tamis de peinture: Tamis coniques; Tamis passoires
ro-RO: Feronerie > Unelte > Instrumente pentru vopsit > Strecurători pentru vopsea: Strecurători conice; Strecurători plate
el: Υλικά κατασκευών > Εργαλεία > Εργαλεία βαφής > Διηθητήρια βαφής: Κωνικά διηθητήρια; Στραγγιστήρια με σίτα
hu: Hardver > Szerszámok > Festőeszközök > Festékszűrők: Kúpos szűrők; Serpenyőszűrők
th: ฮาร์ดแวร์ > เครื่องมือ > เครื่องมือทาสี > ที่กรองสี: ที่กรองทรงกรวย; ที่กรองทรงแบน
sl-SI: Gradbena oprema > Orodja > Orodja za barvanje > Cedila za barve: Stožčasta cedila; Cedila za posode
pl: Sprzęt > Narzędzia > Narzędzia malarskie > Sitka do farb: Filtry stożkowe; Sitka na patelnię
it: Articoli di ferramenta > Utensili > Articoli per verniciatura > Filtri per vernice: Filtri a cono; Filtri a maglia
nb: Maskinvare > Verktøy > Maleverktøy > Malesiler: Tesiler; Pannesiler
da: Isenkram > Redskaber > Maleredskaber > Siposer til maling: Keglesiposer; Pandesiposer
sk-SK: Náradie > Nástroje > Nástroje na maľovanie > Maliarske sitká: Kužeľové sitká; Panvicové sitká
ru: Оборудование и технические изделия > Инструменты > Малярные инструменты > Фильтры для краски: Фильтры-воронки; Фильтры-сита на банку
ko: 철물 > 도구 > 페인트 공구 > 페인트 거름망: 원뿔 거름망; 오목한 거름망